---
title: "Лабораторная работа №8 – Работа с web-данными"
author: "Razor_Z_Pi"
date: "2024-05-28"
output: html_document
---

## Практическая часть

Задание 1 – Используя данные варианты постройте датафрейм, содержащий следующие сведения о художественных фильмах: название, жанры (все жанры к которым относится фильм), продолжительность, рейтинг IMDB.

## Вариант 14 – Комедии 1995 года.
```{r }
library(rvest)
library(stringr)

url <- read_html("https://www.imdb.com/search/title/?title_type=feature&release_date=1995-01-01,1995-12-31&genres=comedy")

 name <- url %>%
   html_nodes("a.ipc-title-link-wrapper") %>%
   html_text()%>%
   str_remove_all("[()\n0-9.]") %>%
   str_trim

name 

times <- url %>%
  html_nodes("div.sc-b189961a-7") %>%
  html_text() %>%
  str_trim

times

ratings <- url %>%
  html_nodes("span.ipc-rating-star--voteCount") %>%
  html_text() %>%
  str_trim

ratings

comedy <- data.frame("Название фильма" = name, "Продолжительность" = times, "Рейтинг" = ratings)
comedy
```

Задание 2 – Установите пакет pageviews и прочитайте документацию по основным функциям. Используя функции пакета соберите информацию по посещению страниц Википедии с описанием языка программирования. Составьте временной ряд (с помощью функции ts()), содержащий сведения о посещении страниц соответствующего языка по месяцам начиная с января 2010 года (для новых языков с даты появления страницы) по март 2021 года.

## Вариант 19 – Dart

```{r}
library(pageviews)

Dart <- article_pageviews(
  project = 'ru.wikipedia',
  article = 'Dart',
  start = "2011101000",
  end = "2021030100",
  platform = "all",
  granularity = "monthly"
)

# Создаем временной ряд с частотой 12 (для ежемесячных данных)
Tseries <- ts(Dart$views, start = c(2011, 10), end = c(2021, 3), frequency = 12)

# Выводим результаты
print(Tseries)
plot(Tseries, main = "Dart")

```
